【裁判字號】    92,簡上,436
【裁判日期】    921105
【裁判案由】    違反動產擔保交易法
【裁判全文】
臺灣高雄地方法院刑事判決                        九十二年度簡上字第四三六號
    上  訴  人
    即  被  告  丙○○
右列上訴人因違反動產擔保交易法案件，不服本院高雄簡易庭九十二年度簡字第二一
一一號中華民國九十二年六月十一日第一審簡易判決（聲請簡易判決處刑案號：九十
二年度偵緝字第八五三號），提起上訴，本院管轄之第二審合議庭判決如左：
    主  文
上訴駁回。
丙○○緩刑貳年。
    事  實
一、丙○○於民國八十九年八月二十八日，依動產擔保交易法所規定之動產抵押方式
    ，以其所有福特六和牌、車牌號碼ＺＡ─四七九六號自用小客車一部，向債權人
    台新國際商業銀行股份有限公司（以下簡稱台新銀行）苓雅分行辦理汽車貸款，
    總金額為新台幣（以下同）三十七萬元，為動產擔保交易之債務人。雙方約定本
    金及利息分四十八期清償，以每月為一期，期間自八十九年九月二十四日至九十
    三年八月二十四日止，每期應繳納一萬一千二百五十九元，並向交通部公路總局
    高雄區監理所設定動產擔保交易動產抵押登記，同時約定該車輛放置地點為高雄
    縣鳳山市○○○路一四五號。詎丙○○為動產擔保交易之債務人，明知在前揭貸
    款未完全清償前，僅得依約占有使用標的物，不得任意遷移或為其他處分，竟意
    圖不法之利益，於繳付十二期分期款後，自第十三期（即九十年九月二十四日）
    起即拒付分期款，且於九十一年三、四月間，將動產擔保交易標的物即前述ＺＡ
    ─四七九六號自用小客車另行出質設於高雄市○鎮區○○路之「一心典鋪」，得
    款十萬元，致生損害於債權人台新銀行苓雅分行之權益。
二、案經台新銀行訴請臺灣高雄地方法院檢察署檢察官偵查後，聲請以簡易判決處刑
    。
    理  由
一、右揭犯罪事實，業據上訴人即被告丙○○於檢察官偵訊及本院審理中坦承不諱，
    核與告訴人台新銀行之代理人吳志宏、乙○○於偵訊中指訴情節相符；並有車輛
    動產抵押契約書、動產擔保交易動產抵押登記申請書、存證信函各一份附偵卷可
    稽，被告之自白與事實相符，自可採為認定事實之依據。本件事證明確，被告丙
    ○○犯行堪以認定。
二、核被告丙○○所為，係犯動產擔保交易法第三十八條之意圖不法利益，擅將動產
    擔保交易標的物出質罪。原審因而適用動產擔保交易法第三十八條、刑法第十一
    條前段、第四十一條第一項前段、罰金罰鍰提高標準條例第一條前段、第二條之
    規定，以簡易判決量處被告有期徒刑伍月，如易科罰金以三百元（銀元）折算一
    日，經核認事用法均無違誤，量刑亦稱妥適，上訴人上訴意旨否認犯罪，指摘原
    判決不當，為無理由，應予駁回。
三、末查，被告前未曾受有期徒刑以上刑之宣告，有臺灣高等法院被告全國前案紀錄
    表及臺灣高雄地方法院檢察署刑案資料查註紀錄表各一件附卷可憑，素行良好，
    因一時短於思慮，致觸犯本案犯行，犯後已與告訴人達成民事和解，有和解書一
    紙附卷，並據告訴人台新銀行之代理人劉志賢於本院調查時陳明在卷，經此偵審
    程序及罪刑之宣告，當知所警惕，信無再犯之虞，本院因認原審前開對其宣告之
    刑，以暫不執行為適當，爰併予宣告緩刑二年，以啟自新。
據上論斷，應依刑事訴訟法第四百五十五條之一第三項、第三百六十八條，刑法第七
十四條第一款，判決如主文。
本案經檢察官甲○○到庭執行職務。
中      華      民      國    九十二    年     十一     月      五      日
                                  臺灣高雄地方法院刑事庭
                                      審判長法  官   黃三友
                                            法  官   黃宗揚
                                            法  官   涂裕洪
右正本證明與原本無異。
不得上訴。
                                            書記官   鍾錦祥
中      華      民      國    九十二    年     十一     月      六      日
附錄本案論罪科刑法條：
動產擔保交易法第三十八條
動產擔保交易之債務人，意圖不法之利益，將標的物遷移、出賣、出質、移轉、抵押
或為其他處分，致生損害債權人者，處三年以下有期徒刑、拘役或科或併科六千元以
下之罰金。


司法院資訊處製作；財團法人民間司法改革基金會備份。
